【裁判字號】    97,上更(一),188
【裁判日期】    970805
【裁判案由】    毒品危害防制條例
【裁判全文】
臺灣高等法院臺南分院刑事判決      97年度上更(一)字第188號
上  訴  人  臺灣雲林地方法院檢察署檢察官
被      告  丁○○
                    另案於臺灣臺中戒治所戒治中
選任辯護人  莊安田律師
上  訴  人
即  被  告  乙○○
選任辯護人  高進棖律師
上列上訴人因被告違反毒品危害防制條例案件，不服臺灣雲林地
方法院96年度訴字第444號中華民國96年10月5日第一審判決（起
訴案號：臺灣雲林地方法院檢察署96年度偵字第4378號），提起
上訴，判決後經最高法院發回更審，本院判決如下：
    主  文
原判決關於丁○○連續販賣第一級毒品、連續販賣第二級毒品及
其定執行刑部分，暨乙○○部分均撤銷。
丁○○連續販賣第一級毒品，累犯，處有期徒刑拾年；販賣第一
級毒品所得新臺幣壹萬零壹佰元沒收，如全部或一部不能沒收時
，以其財產抵償之。又連續販賣第二級毒品，累犯，處有期徒刑
柒年貳月；販賣第二級毒品所得新臺幣貳萬仟捌佰元沒收，如
全部或一部不能沒收時，以其財產抵償之。應執行有期徒刑拾貳
年；販賣第一級、第二級毒品所得新臺幣萬仟玖佰元沒收，
如全部或一部不能沒收時，以其財產抵償之。
乙○○連續幫助販賣第一級毒品，處有期徒刑壹年捌月；又連續
幫助販賣第二級毒品，處有期徒刑壹年肆月，減刑為有期徒刑捌
月；應執行有期徒刑貳年，緩刑肆年，緩刑期間付保護管束。
其他上訴駁回（即乙○○被訴與丁○○共同於民國九十五年七月
一日販賣第二級毒品部分）。
    事  實
一、丁○○前因毒品案件，經臺灣雲林地方法院以90年度易字第
    668號判處有期徒刑2月確定，於91年1月15日易科罰金執行
    完畢。丁○○與乙○○原係男女朋友，同居於丁○○雲林縣
    二崙鄉油車村山子門36號之34住處（二人於92年間交往至95
    年7月間分手），丁○○意圖營利，基於販賣第一級毒品海
    洛因（下稱海洛因）及第二級毒品安非他命（下稱安非他命
    ）以牟利之概括犯意，以其持有之0000000000、0000000000
    及0000000000等號碼之行動電話作為聯繫工具，分別於附表
    一所示之時間、地點、價格、交易方式，連續多次販賣海洛
    因予丙○○、廖偉宏、廖明義、吳進益，及分別於附表二所
    示之時間、地點、價格、交易方式，連續多次販販賣安非他
    命予丙○○、廖俊結、歐坤杰、甲○○、徐志偉、李茂樹。
    又乙○○知悉丁○○係以上開行動電話與如附表一、二所示
    之購買毒品者聯絡，並駕車前往約定地點販賣海洛因及安非
    他命後，竟仍分別基於幫助丁○○販賣海洛因及安非他命之
    概括犯意，於同上時間內，當丁○○因睡覺或不在上開同居
    住所或正在開車等不方便接聽前揭行動電話時，乙○○連續
    多次代為接聽如附表一、二所示購買毒品者之來電，並將內
    容轉知丁○○，且於丁○○駕車時同行前往約定地點，由丁○○下車交付海洛因及安非他命，乙○○則留在車內，而連
    續幫助丁○○販賣海洛因及安非他命。嗣經警對丁○○、乙○○二人共同持用之0000000000號行動電話實施通訊監察而
    查悉，復經乙○○於臺灣彰化地方法院檢察署檢察官偵查中
    供出丁○○上開販賣毒品之相關事實，而查知上情（關於丁○○另於95年7月1日販賣安非他命之犯行部分，已經最高法
    院駁回其上訴而確定，不在本院審理範圍）。
二、案經彰化縣警察局北斗分局報告臺灣彰化地方法院檢察署呈
    請臺灣高等法院檢察署核轉臺灣雲林地方法院檢察署檢察官
    偵查起訴。
    理  由
甲、證據能力部分：按被告以外之人於審判外之陳述，雖不符刑
    事訴訟法第159條之1至第159條之4之規定，而經當事人於審
    判程序同意作為證據，法院審酌該言詞陳述  或書面陳述作
    成時之情況，認為適當者，亦得為證據。當事人、代理人或
    辯護人於法院調查證據時，知有第159條第1項不得為證據之
    情形，而未於言詞辯論終結前聲明異議者，視為有前項之同
    意。」，刑事訴訟法第159條之5定有明文。查本件檢察官所
    舉所有書面及言詞陳述之證據能力，經本院於準備程序及審
    理時經一一提示被告及其辯護人，均表示同意列為證據，且
    迄言詞辯論終結前亦未聲明異議，本院審酌該等供述證據之
    取得過程並無瑕疵，與本案待證事實間復具有相當之關聯性
    ，以之為本案證據尚無不當，自得採為證據。
乙、實體部分：
一、上開事實迭據被告丁○○、乙○○於原審及本院審理時坦承
    不諱，渠等所述互核相符，且與丙○○、廖俊結、歐坤杰、
    李茂樹於警詢中及檢察官偵訊時之供述，暨廖偉宏、廖明義
    、甲○○、徐志偉、吳進益於警詢中供述之情節相符，其中
    證人丙○○於警詢就警員提示其向丁○○購買毒品之電話監
    聽通聯內容，坦承伊於95年4月9日向丁○○某購買安非他命
    及海洛因，而原審判決及其附表係認定：被告自95年初起販
    賣海洛因及安非他命予丙○○，兩者顯有未合，最高法院此
    次發回就此亦予指明。本院更審時傳喚證人丙○○，其到庭
    結證稱：「（審判長問：你在警局的時候，你曾經說過你在
    95年4月9日就開始向丁○○購買毒品？【提示警卷第32頁到
    37頁，並告以要旨】）對的。（你在購買毒品的時候，有無
    看過乙○○？）有的。在路邊看過乙○○。她當時與丁○○
    在一起。丁○○開車子，乙○○坐在旁邊。（毒品是誰交給
    你的？）丁○○。（你將錢交給誰？）丁○○。（乙○○有
    無交給你毒品過？）我忘記了，因時間已經太久了。（乙○○有無收過你的錢？）沒有。（你向丁○○購買安非他命及
    海洛因？）是的。（你向丁○○購買幾次安非他命各多少錢
    ？）我向丁○○購買安非他命有2次，1次5百元，1次1千元
    。（你向丁○○買過幾次海洛因？各多少錢？）購買2次海
    洛因，1次1千元，1次2千元。（辯護人問：你每次購買毒品
    的時候，乙○○是否都在丁○○的車上？）乙○○是偶爾才
    出現。毒品都是丁○○交給我的。」等語（見本院更字卷第
    124-126頁），而被告於本院詢以「你為何在警訊中說賣給
    丙○○毒品的時間在95年年初？」，被告答稱「以監聽譯文
    時間為準」，是被告販賣第一級、第二級毒品予丙○○的時
    間應以譯文時間為準即95年4月9日以後。另證人甲○○固於
    警詢就警員提示95年5月25日之電話監聽內容時，供稱該次
    購買安非他命係友人綽號「阿風」者借用其電話與丁○○聯
    絡，非渠向薛某購買等語（見警卷第81、82頁），但本院於
    更審時再詢問被告丁○○：「甲○○於警詢稱95年5月25日
    之電話，稱該次購買安非他命係友人綽號『阿風』者借用其
    電話打予你，向你購買毒品，是否正確？」，被告丁○○答
    稱：「那次也是甲○○自己打電話向伊購買毒品」等語（見
    本院更字卷第126頁），堪認95年5月25日該次販賣安非他命
    仍係販賣予甲○○而非販賣予王某友人「阿風」者，此外復
    有0000000000號行動電話監聽譯文（警卷第15-22頁、第50-
    53頁、第60、68、76、87頁、第94-95頁、第101頁、第114-
    117頁、第125-130頁）、通聯調閱查詢單（警卷第62、70、
    93、105、132）及指認犯罪嫌疑人紀錄表及照片（警卷第41
    、61、69、77、86、92、102、118、131頁）在卷可稽，足
    認被告二人之自白確與犯罪事實相符。
二、被告乙○○所為犯行係成立幫助販賣第一級、第二級毒品罪
    ：按所謂幫助犯係指就他人之犯罪加以助力，使其易於實施
    之積極的或消極的行為而言。其犯罪態樣與實施犯罪之正犯
    有異，其所處罰者，乃其提供助力之行為本身，而非正犯實
    施犯罪之行為。經查：
（一）據丁○○於原審審理時證稱：與乙○○前係同居男女朋友
      關係，伊確有如事實欄所述販賣毒品行為，平常均自行接
      聽電話，於伊睡覺或不在電話旁邊時，乙○○會幫忙接欲
      購買毒品者的電話，並等伊回來或睡醒後，將來電者要買
      多少錢、要多少東西等內容轉達，轉達後伊再自行回電決
      定交易地點，並開車載乙○○去送毒品，但乙○○都坐在
      車上，只有伊單獨下車交易毒品，交易毒品所得金錢並未
      分給乙○○，未曾給過乙○○錢，也沒有負擔乙○○日常
      生活費用等語（原審卷第71-73頁、第75-77頁），核與被
      告乙○○於檢察官訊問時供稱其幫丁○○接電話，沒有任
      何好處，沒有提供毒品，且其三餐及住宿均自理，偶爾才
      住在被告丁○○住處，被告丁○○開車前往交易時都是被
      告丁○○自己下車交易，其未曾拿毒品給購買者或收取購
      買者購毒的錢等語（彰化地檢署95年度偵字第6940號卷第
      9、10頁）相符。參諸證人丙○○於本院結證稱：「（審
      判長問：你在向丁○○購買毒品的時候，有無看過乙○○
      ？）有的。在路邊看過乙○○。她當時與丁○○在一起。
      丁○○開車子，乙○○坐在旁邊。（毒品是誰交給你的？
      ）丁○○。（你將錢交給誰？）丁○○。（乙○○有無交
      給你毒品過？）我忘記了，因時間已經太久了。（乙○○
      有無收過你的錢？）沒有。（你向丁○○購買安非他命及
      海洛因？）是的。（你向丁○○購買幾次安非他命各多少
      錢？）我向丁○○購買安非他命有2次，1次5百元，1 次1
      千元。（你向丁○○買過幾次海洛因？各多少錢？）購買
      2次海洛因，1次1千元，1次2千元。（辯護人問：你每次
      購買毒品的時候，乙○○是否都在丁○○的車上？）乙○○是偶爾才出現。毒品都是丁○○交給我的。」等語（見
      本院更字卷第124-126頁），足見被告乙○○當時因係被
      告丁○○之同居女友，始於丁○○不方便接聽電話時，代
      其接聽電話及傳達電話內容，至於實際之毒品交易乃至交
      易地點等事項，被告乙○○並未參與決定，亦無權決定，
      均需由丁○○回電確定，且毒品交易後，被告乙○○亦未
      分得任何金錢，另於交易時，被告乙○○雖曾同車前往，
      但並未下車交付毒品，而是由丁○○單獨出面進行交易。
      足見被告乙○○並未實際參與毒品交易，而購買毒品者所
      認定之交易對象，均為丁○○，並不包含被告乙○○。
（二）又觀對於被告丁○○持用之0000000000行動電話之監聽譯
      文，所錄到被告乙○○代為接聽電話之通訊內容（警卷第
      15-22頁），多見來電欲購買毒品者一開口就先問被告丁○○能否接聽電話，諸如廖偉宏95年5月22日上午9時25分
      來電問「喂！志傑在嗎？」、歐坤杰95年5月25日下午8時
      24分來電問「喂！惠玲喔！叫志傑聽一下，我有重要的事
      情要跟他說」（警卷第15頁）、徐志偉95年5月28日下午
      5時23分來電問「喂！惠玲！傑仔呢？」（警卷第17頁）
      。又警卷第15頁關於被告乙○○接聽電話之監聽譯文之載
      有「什麼的？」、「多少？」，並有提到「軟的」、「五
      百」，本院質問被告乙○○：「這是什麼意思？」，被告
      乙○○答稱：「當時丁○○在旁邊，叫我在電話裡面怎麼
      跟對方轉達」。被告丁○○則稱：「我在開車的時候，我
      不方便接電話的時候，由乙○○幫我接電話。上開電話譯
      文，就是人家要購買多少數量的毒品，我叫乙○○幫我接
      聽電話的時候，向對方問清楚。」等語。且監聽譯文有多
      次隨即將電話轉給被告丁○○（警卷第15頁），或直接答
      以「他《指被告丁○○》在睡，他起來我叫他打給你」（
      警卷第17頁）或「你等一下，我等一下再問他」（警卷第
      18頁）、「我跟他說，叫他等一下打給你？」（警卷第19
      頁）等情，益證被告乙○○並未實際參與毒品交易，其僅
      係機械性的傳達通話，而購買毒品者交易對象，均為丁○○，並非被告乙○○。
（三）依據上述，被告乙○○對於毒品交易對象、種類、數量及
      交易方式均無決定權，且未實際參與毒品交易，僅因與被
      告丁○○為男女朋友關係，而於丁○○不方便接聽電話時
      ，代其接聽電話及傳達電話內容，購買毒品者交易對象，
      均為丁○○，並非被告乙○○，客觀上觀察其所為僅係機
      械性的傳達通話，尚難認屬販賣毒品罪之構成要件行為。
      又被告乙○○既未曾就丁○○所從事之毒品交易中分得任
      何金錢，主觀上亦難認其有自己犯罪之意思而參與販賣第
      一級、第二級毒品之犯意。至於其雖曾於被告丁○○決定
      為毒品交易後，隨同搭車前往，然並未曾下車與購買毒品
      者為任何接觸，亦難認此即參與販賣毒品構成要件之行為
      。準此以觀，被告乙○○因與被告丁○○為男女朋友關係
      ，代為接聽電話及傳達通話內容，均僅係基於幫助丁○○
      販賣第一級、第二級毒品之犯意，而參與構成要件以外之
      行為，核屬販賣第一級、第二級毒品罪之幫助犯。公訴意
      旨認被告乙○○所為係販賣第一級、第二級毒品罪之共同
      正犯，容有誤會，併此說明。
三、按販賣第一級毒品海洛因、第二級毒品安非他命係違法行為
    ，非可公然為之，且有其獨特之販售路線及管道，復無公定
    價格，容易增減分裝份量，而每次買賣之價量，可能隨時依
    雙方關係深淺、資力、需求量及對行情之認知、來源是否充
    裕、查緝是否嚴緊、購買者被查獲時供述購買對象之可能風
    險之評估等，而異其標準，非可一概而論，從而販賣之金額
    ，一般除被告坦承犯行或價量俱臻明確外，委難察得實情，
    惟販賣之人從價差或量差中牟利之方式雖異，然其販賣行為
    在意圖營利則同一。復按一般民眾普遍認知毒品海洛因、安
    非他命之非法交易政府一向查禁森嚴，且予以重罰，衡諸常
    情，倘非有利可圖，絕無平白甘冒被嚴查重罰高度風險之理
    ，從而，舉凡其有償交易，除有足以反證其確係另基於某種
    非圖利本意之關係外，自難因無法查悉其販入價格，作為是
    否高價賣出之比較，即可謂其無營利之意思而阻卻販賣犯行
    之追訴。本案被告雖承認販賣海洛因，但未供述各次販賣與
    附表一、二所示之人之毒品其購入之成本或價格，致無法查
    得前開實際販賣毒品之金額與其購入之成本或價格間利潤為
    若干。惟查，被告丁○○與附表一、二所示購買毒品者，關
    係並非密切，非屬至親，當無甘冒重典僅按購入價格轉售而
    不求利得之理，是被告丁○○確有販賣營利之意圖，至為灼
    明。綜上所述，本案事證明確，被告丁○○、乙○○之犯行
    均堪認定，應依法論科。
四、按刑法業於94年2月2日修正公布，並於被告二人上開行為後
    之95年7月1日施行。修正後刑法第2條第1項規定：「行為後
    法律有變更者，適用行為時之法律。但行為後之法律有利於
    行為人者，適用最有利於行為人之法律。」本案被告二人如
    附表一、二所示犯行，乃於前開刑法修正施行前所為，依上
    述刑法第2條第1項規定，自有新舊法比較適用之問題。而有
    關新舊法之比較，應就罪刑有關之連續犯、累犯加重等暨其
    他法定加減原因（如身分加減）與加減例等一切情形，綜其
    全部罪刑之結果而為比較（最高法院95年第8次刑事庭會議
    決議參照）。經查：
  (一)修正前刑法第30條規定「幫助他人犯罪行為者，為從犯。雖
    他人不知幫助之情者，亦同。從犯之處罰，得按正犯之刑減
    輕之。」，修正後刑法第30條雖規定「幫助他人實行犯罪行
    為者，為幫助犯。雖他人不知幫助之情者，亦同。幫助犯之
    處罰，得按正犯之刑減輕之。」，僅為單純之文字修正，新
    舊法處罰相同，非屬法律之變更，無修正後刑法第2條第1項
    之適用，應直接適用新法（最高法院95年第21次刑事庭會議
    決議參照）。
  (二)修正前刑法第56條有關連續犯之規定，業經修正刪除。此刪
    除雖非犯罪構成要件之變更，但顯已影響行為人刑罰之法律
    效果，自屬法律有變更。依舊法適用結果，被告二人所為犯
    行有連續犯之裁判上一罪關係者，僅單獨論以一罪；而依新
    法適用之結果，被告各個犯行，則應分別論以數罪。是依新
    法第2條第1項規定，比較新、舊法適用後結果，自以舊法較
    有利於被告，自應適用較有利之行為時法律即修正前刑法第
    56條規定而論以連續犯。
  (三)按舊刑法第47條規定：「受有期徒刑之執行完畢，或受無期
    徒刑或有期徒刑一部之執行而赦免後，五年以內再犯有期徒
    刑以上之罪者，為累犯，加重本刑至二分之一。」，新刑法
    第47條第1項則規定「受徒刑之執行完畢，或一部之執行而
    赦免後，五年以內故意再犯有期徒刑以上之罪者，為累犯，
    加重本刑至二分之一。」，而被告丁○○有如事實欄所載前
    科紀錄，有臺灣高等法院被告前案紀錄表在卷可查，其於前
    案執行完畢五年以內故意再犯本件有期徒刑以上之罪，不論
    依新法或舊法之規定，均構成累犯，依法律施行法則應適用
    修正後之新法。
  (四)按舊刑法第59條酌減其刑規定：犯罪之情狀可憫恕者，得酌
    量減輕其刑。修正後新法規定：犯罪之情狀顯可憫恕，認科
    以最低度刑仍嫌過重者，得酌量減輕其刑。惟刑法第59條酌
    減規定係法院就刑之量酌減審認標準之明文化，非屬法律之
    變更，無現行刑法第2條第1項之適用，應直接適用新法。
  (五)修正前刑法第51條規定：「數罪併罰，分別宣告其罪之刑，
    依左列各款定其應執行者：」其中第5款規定：「宣告多數
    有期徒刑者，於各刑中之最長期以上，各刑合併之刑期以下
    ，定其刑期。但不得逾20年。」，修正後刑法第51條第5款
    則規定：「宣告多數有期徒刑者，於各刑中之最長期以上，
    各刑合併之刑期以下，定其刑期。但不得逾30年。」，比較
    修正前後之結果，以修正前之規定較有利於被告，自應依修
    正前規定。
  (六)修正前刑法第64條第2項規定：「死刑減輕者，為無期徒刑
    ，或為15年以下12年以上有期徒刑」，而修正後刑法第64條
    條第2項規定：「死刑減輕者，為無期徒刑」。比較上述修
    正前後之刑罰法律，自以修正前之舊法較有利於被告。
  (七)修正前刑法第65條第2項規定：無期徒刑減輕者，為7年以上
    有期徒。修正後新法規定：無期徒刑減輕者，為20年以下15
    年以上有期徒刑。比較上述修正前後之刑罰法律，自以修正
    前之舊法較有利於被告。
五、查海洛因、安非他命，分別係毒品危害防制條例第2條第2項
    第1款、第2款管制之第一級、第二級毒品。核：
    (一)被告丁○○如事實欄所為，係犯毒品危害防制條例第4條
      第1項販賣第一級毒品罪，及同條第2項販賣第二級毒品罪
      。被告丁○○販賣第一級、第二級毒品前後持有第一級、
      第二級毒品之低度行為，應分別為其販賣第一級毒品、第
      二級毒品之高度行為所吸收，不另論罪。
    (二)被告乙○○係基於幫助丁○○販賣第一級、第二級毒品之
      犯意，參與該犯罪構成要件以外之行為，係上開販賣罪之
      幫助犯，應依刑法第30條第2項規定減輕其刑。
    (三)被告丁○○所犯如附表一、二所示先後多次販賣第一級、
      第二級毒品，被告乙○○多次幫助販賣第一級、第二級毒
      品之行為，均時間緊接，所犯各係構成要件相同之罪名，
      顯均係基於概括犯意反覆為之，均應均依修正前刑法第56
      條連續犯規定，各論以一罪，惟被告二人所犯毒品危害防
      制條例第4條第1項、第2項之罪，法定刑為死刑及無期徒
      刑部分，依刑法第64條第1項、第65條第1項規定不得加重
      ，而僅就其餘部分加重其刑。被告丁○○、乙○○所犯上
      開二罪，犯意各別，罪名互異，各應分論併罰。
    (四)被告丁○○前因毒品案件，判刑2月確定，於91年1月15日
      執行完畢之事實，為其供明在卷，並有臺灣高等法院被告
      前案紀錄表一份附卷，其於前開有期徒刑執行完畢後5年
      內，故意再犯上開有期徒刑以上之罪，為累犯，惟其所犯
      毒品危害防制條例第4條第1項、第2項之罪，法定刑為死
      刑及無期徒刑部分，依刑法第64條第1項、第65條第1項規
      定不得加重，而僅就其餘部分遞加或加重其刑。
    (五)另按證人保護法第14條第1項規定：「第2條所列刑事案件
      之被告或犯罪嫌疑人，於偵查中供述與該案案情有重要關
      係之待證事項或其他正犯或共犯之犯罪事證，因而使檢察
      官得以追訴該案之其他正犯或共犯者，以經檢察官事先同
      意者為限，就其因供述所涉之犯罪，減輕或免除其刑。」
      。依上開規定解析，證人保護法第14條第1項並未規定「
      最先」或「最初」出現之證人始符合保護之規定，之後依
      上開規定為供述之證人及不受保護。該法亦未限制依各案
      件僅能有「一個被告或犯罪嫌疑人」能受該法之保護，其
      核心應在於該證人之供述證據，能否作為認定同案被告「
      有罪」之證據，只要經法院認定作為證據，並曾經檢察官
      事先同意予以保護，即符合該要件，應非在於有無助益，
      或是否有其他更明確之證據存在。經查：
      (1)據本案檢察官於95年7月28日對被告乙○○偵訊筆錄記
        載：「【是否願意擔任汙點證人依法可以減輕或免除刑
        責？】願意，我可以幫忙把丁○○找出來，丁○○有跟
        我借0000000000電話，我不清楚他借去做何用途。…（
        有無幫丁○○接電話？）有，是丁○○強迫我幫他接的
        ，他說有電話我一定要接，剛才提示的通聯中電話都事
        丁○○要我幫他接的，講的內容都是丁○○在旁邊教我
        講的，剛開始不知道他在賣毒品，後來才知道。（你幫
        丁○○接電話，他有無好處給你？）沒有，也沒有提供
        毒品給我施用過，我的三餐及住宿是我自理，偶爾才住
        在一起，是住他家二樓房間。（丁○○販賣毒品的種類
        ？）我不太清楚，他只是叫我講，我不知道是什麼，他
        要賣的毒品放何處我不清楚。（丁○○如何販賣毒品？
        ）我不清楚，有時購毒者打0000000000電話，有時打00
        00000000，還有一支現在用的電話要回去看我姐的電話
        才知道，丁○○跟購毒者都是約在雲林縣境內，彰化縣
        境內芳苑鄉草湖超市納一次我不清楚是在彰化或是雲林
        。（丁○○如何前往交易？）開車前往，我不一定每次
        都會跟他去，都是丁○○自己下車交給購毒者，我沒有
        幫他拿毒品給購毒者過，我沒有幫丁○○收過購毒者購
        毒的錢。都是丁○○再拿毒品給購毒者時，同時收錢，
        我只有被丁○○強迫幫他接電話。（丁○○如何強迫你
        幫他接電話？）他恐嚇我，若不幫他接電話，要對我及
        家人不利。【是否願意擔任汙點證人依法可以減輕或免
        除刑責？（檢察官諭知以證人保護法相關規定，並同意
        援用證人保護法規定保護】、【本檢察官同意援用證人
        保護法規定保護你，請你據實證述，你是否願意？】願
        意。（以上所述是否實在？）實在。」（見彰化地檢署
        95年年度偵字第6940號卷第10、11頁）。
      (2)依據上開筆錄記載，檢察官於訊問丁○○之犯罪事實前
        ，即已先就被告乙○○是否願意擔任汙點證人之程序問
        題，訊問乙○○，並取得乙○○之同意，始進行之後之
        訊問。被告乙○○於同意擔任汙點證人後所為之證述，
        已明確供稱「丁○○有販毒之事實」、「其曾幫丁○○
        代接購毒者打來表示要購毒之電話」、「其曾隨車目睹
        丁○○交付毒品給購毒者及收錢」、「丁○○用以連絡
        販毒之工具為三支行動電話」等情，由此證述已可明確
        證明丁○○有販毒之犯行。且依起訴書之記載及本院前
        述理由之記載，乙○○之證述均被採為認定被告丁○○
        有罪之證據。準此以觀，乙○○於上開檢察官偵查中之
        證述，已符合證人保護法第14條第1項規定之要件。
      (3)本案被告丁○○所涉確係證人保護法第2條第1款所稱刑
        事案件，而被告乙○○，於偵查中供述與案情有重要關
        係之待證事項即共犯丁○○之犯罪事證，因而使檢察官
        得以追訴共犯丁○○，並曾經檢察官事先明確表示同意
        援用證人保護法規定保護，爰依證人保護法第14條第1
        項規定，就被告乙○○所犯本案之罪，予以減輕其刑，
        並依刑法第66條但書規定，遞予減輕。
    (六)被告乙○○並無前科，有臺灣高等法院被告前案紀錄表在
      卷可考，素行尚佳，其與被告丁○○於原審及本院審理中
      始終坦承犯行，態度良好，並均顯露悔意，且被告丁○○
      販賣毒品之數量非多，期間約半年亦非太長，所得利潤不
      多，尚須另當搬運工賺取生活費用，加以本身有施用毒品
      ，是其所稱購得之毒品主要供己吸食之用，因耗費不貲，
      故以所餘販賣他人，補貼施用毒品所需等情，堪信為真，
      其屬下游零星之販毒者無疑。惟毒品危害防制條例第4條
      第1項之罪，法定最低度刑為「無期徒刑」，法定刑甚重
      ，被告丁○○連續販賣第一級毒品、被告乙○○幫助丁○○連續販賣第一級毒品之次數雖各有多次，惟數量均少，
      危害社會之程度顯非販賣毒品之上游所可比擬，如均以法
      定最低度刑量處，仍應判處無期徒刑，顯有情輕法重之情
      ，渠等犯罪復有上開顯可憫恕之情狀（司法院大法官釋字
      第263號解釋參照），本院爰依刑法第59條規定，就被告
      丁○○所犯連續販賣第一級毒品，及被告乙○○所犯連續
      幫助販賣第一級毒品部分，均減輕其刑。又被告二人所犯
      上開之罪，同時有前述刑之加重、減輕事由，均應依法先
      加後減之。就被告乙○○所犯部分，並依法遞減輕其刑。
    (七)又被告丁○○如附表一所示連續販賣第一級毒品所得之財
      物，凡有不同販賣販價格之金額者，依罪證有疑利於被告
      之原則，除其中之一者按高價額之數字計算外，其餘均按
      最低價額計算，其合計為一萬零一百元｛即（1000+2000
      ）＋（500×4+1000）＋（1000+2000）＋（500+600）＝
      10,100｝，如附表二所示連續販賣第二級毒品所得之財物
      ，依同上方式計算，合計為為二萬三千八百元｛（500+10
      00）＋（1000×2+2000）＋（500×19+2000）＋（500×6
      +1000）＋（500×2）＋（800＋1000）＝23,800｝；以上
      被告丁○○販賣第一級毒品、第二級毒品所得財物共計三
      萬三千九百元，應依毒品危害防制條例第19條第1項沒收
      ，如全部或一部不能沒收時，以其財產抵償之。
六、原審就被告丁○○所犯部分，認其罪證明確，予以論罪科刑
    ，固非無據。惟查：(一)證人丙○○於警詢就警員提示其向丁○○購買毒品之電話監聽通聯內容，坦承伊於95年4月9日向
    薛某購買安非他命及海洛因，於同年月11日、12日向其購買
    海洛因。且稱伊係於95年4月初起，向薛某購買海洛因等語
    （見警卷第32-37頁）。但依原判決事實及其附表所載，則
    認定被告丁○○係於95年年初起，計販賣海洛因與安非他命
    各2次予丙○○，自與所引卷證不相符合，有證據上理由矛
    盾之違法。(二)原判決關於丁○○於原審附表所示販賣海洛因
    所得款項，係以該附表所載凡無法特定之數額（指販賣之價
    格），依罪疑有利於被告原則，均按最低額計算，計為6千5
    百元，另連續販賣安非他命所得款項依同上方法計算，合計
    為2萬3百元，然其事實部分，除原判決附表編號7、8外，其
    餘就薛某販賣海洛因或安非他命予丙○○等人之價格，則均
    僅記載其最低及最高售價，則被告以較高價販賣毒品之金額
    部分，顯然未將其間與最低價額販賣之差額算入，亦有判決
    理由矛盾之違誤。檢察官就此部分上訴意旨認被告丁○○犯
    罪情節嚴重，並無「情輕法重」之情形，指摘原判決適用刑
    法第59條規定減輕其刑為不當云云，雖不足取，然原判決既
    有上開不當之處，自屬無可維持，應由本院就被告丁○○上
    開部分予以撤銷改判，以期適法。查被告丁○○於原審及本
    院審理中始終坦承犯行，態度良好，並均顯露悔意，且其販
    賣毒品之數量非多，期間約半年亦非甚長，所得利潤不多，
    尚須另當搬運工賺取生活費用，加以本身有施用毒品，是其
    所稱購得之毒品主要供己吸食之用，因耗費不貲，故以所餘
    販賣他人，補貼施用毒品所需等情，堪信為真，其屬下游零
    星之販毒者應無疑義。惟毒品危害防制條例第4條第1項之罪
    ，法定最低度刑為「無期徒刑」，法定刑甚重，被告丁○○
    連續販賣第一級毒品之次數雖各有多次，惟數量均少，危害
    社會之程度顯非販賣毒品之上游所可比擬，如以法定最低度
    刑量處，應判處無期徒刑，顯有情輕法重之情形，其犯罪復
    有上開顯可憫恕之情狀，並參照司法院大法官釋字第263號
    解釋意旨，本院爰依刑法第59條規定，就被告丁○○所犯連
    續販賣第一級毒品部分，減輕其刑。爰審酌被告丁○○販賣
    毒品之數量及金額尚非甚多，且仍有其他正當工作維持生活
    開銷，犯後坦承犯行，態度尚稱良好等犯罪之動機、目的、
    手段及所造成之損害等一切情狀，就其連續販賣第一級毒品
    部分，量處有期徒刑十年，就其連續販賣第二級毒品部分，
    量處有期徒刑七年二月，並定應執行刑為有期徒刑十二年。
    至於被告丁○○就如附表一及如附表二所示連續販賣第一級
    、第二級毒品所得之財物，凡有不同販賣價格之金額者，依
    罪證有疑利於被告之原則，除其中之一次按高價額之數字計
    算外，其餘均按最低價額計算，合計被告丁○○販賣第一級
    、第二級毒品所得財物共計三萬三千九百元，已如前述，應
    依毒品危害防制條例第19條第1項沒收，如全部或一部不能
    沒收時，以其財產抵償之。檢察官雖以被告丁○○此之犯罪
    情節嚴重，並無「情輕法重」之情形，指摘原判決適用刑法
    第59條規定減輕其刑為不當云云。惟按刑之量定，為求個案
    裁判之妥當性，法律固賦予法院裁量權，但此項裁量權之行
    使，除應依刑法第57條規定，審酌行為人及其行為等一切情
    狀，為整體之評價，並應顧及比例原則與平等原則，使罪刑
    均衡，輕重得宜，以契合社會之法律感情。又刑法第59條規
    定犯罪之情狀可憫恕者，得酌量減輕其刑，其所謂「犯罪之
    情狀」，與同法第57條規定科刑時應審酌之一切情狀，並非
    有截然不同之領域，於裁判上酌減其刑時，應就犯罪一切情
    狀（包括第57條所列舉之10款事項），予以全盤考量，審酌
    其犯罪有無可憫恕之事由（即有無特殊之原因與環境，在客
    觀上足以引起一般同情，以及宣告法定低度刑，是否猶嫌過
    重等等），以為判斷。而販賣第一級毒品罪之法定刑為「死
    刑或無期徒刑；處無期徒刑者，得併科新台幣一千萬元以下
    罰金」，然同為販賣第一級毒品者，其原因動機不一，犯罪
    情節未必盡同，有為國際間大盤毒梟販賣鉅量者，亦有為一
    般中、小盤毒販少量販賣之分，甚或僅因吸毒者為補貼自身
    施用毒品所耗用之金錢，而伺機零星販賣者，其販賣行為所
    造成危害社會之程度自屬有異，法律科處此類犯罪，所設之
    法定最低本刑卻同為「無期徒刑，得併科新台幣一千萬元以
    下罰金」，不可謂不重。我國刑法係採教育刑主義，於此情
    形，倘依其情狀茍予長期教育改造，即足以懲儆，並可達防
    衛社會之目的者，自非不可依客觀之犯行與主觀之惡性二者
    加以考量其情狀，是否顯有可憫恕之處，如認科以最低度刑
    仍嫌過重者，參照司法院大法官釋字第263號解釋意旨，斟
    酌適用刑法第59條之規定酌量減輕其刑，期使個案裁判之量
    刑，能斟酌至當，符合比例原則。爰具體斟酌被告丁○○犯
    罪情狀，並以其於審理中始終坦承犯行，態度良好，並顯露
    悔意，且販賣毒品之數量非多，期間約半年亦非太長，所得
    利潤不多，尚須另為搬運工賺取生活費用，加以本身有施用
    毒品，是其所稱購得之毒品主要供己吸食之用，因耗費不貲
    ，故以所餘販賣他人，補貼施用毒品所需，且屬下游零星之
    販毒者，自應依刑法第59條規定，就其所犯連續販賣第一級
    毒品部分減輕其刑，並此敘明。
七、關於被告乙○○部分，原審以其犯行事證明確，而予論罪科
    刑固非無見。惟查：證人保護法第14條第1項並未規定「最
    先」或「最初」出現之證人始符合保護之規定，之後依上開
    規定為供述之證人即不受保護。該法亦未限制依各案件僅能
    有「一個被告或犯罪嫌疑人」能受該法之保護，其核心應在
    於該證人之供述證據，能否作為認定同案被告「有罪」之證
    據，只要經法院認定作為證據，並曾經檢察官事先同意予以
    保護，即符合該要件，應非在於有無助益，或是否有其他更
    明確之證據存在。本案被告丁○○所涉確係證人保護法第2
    條第1款所稱刑事案件，而被告乙○○於偵查中供述與案情
    有重要關係之待證事項即共犯丁○○之犯罪事證，因而使檢
    察官得以追訴共犯丁○○，並曾經檢察官事先明確表示同意
    援用證人保護法規定保護，應依證人保護法第14條第1項規
    定，就被告乙○○所犯本案之罪，予以減輕其刑。乃原審僅
    以被告丁○○早以遭電話監聽，警方早於乙○○擔任汙點證
    人前即已取得丙○○等9人指證丁○○販毒之供述，彰化縣
    警察局北斗分局曾於95年7月12日查證丁○○之戶籍資料，
    並於95年7月12日、同年月18日二度通知丁○○，並以檢察
    官在訊問乙○○之前，檢警已進行相當長之追蹤及查證，已
    特定販毒者為丁○○，且掌握交易對象、方式、種類及金額
    ，難謂因被告乙○○之供述而使檢察官得以追訴丁○○，暨
    認乙○○之證述內容對本案幫助不大等為由，認不符證人保
    護法第14條第1項之規定，自有判決不適用法則之違誤。檢
    察官就此部分上訴意旨以被告乙○○所為非僅屬幫助犯，應
    屬共同正犯，並以被告乙○○犯罪情節嚴重，並無「情輕法
    重」之情形，指摘原判決適用刑法第59條規定減輕其刑為不
    當云云。查檢察官就此部分之上訴，核屬不足採，理由同前
    所述。被告乙○○以原判決量刑過重，雖不可採，惟原判決
    關於被告乙○○此部分既有上開可議之處，自屬無法維持，
    應由本院將被告乙○○部分撤銷改判之。爰審酌被告乙○○
    並無前科，且依現存卷內證據無從認定其曾經施用毒品，僅
    因身與被告丁○○為男女朋友關係，誤交損友，以致觸犯本
    案，然並未因此獲得任何利益，且其犯後坦承犯行，態度良
    好等等一切情狀，就其連續幫助販賣第一級毒品部分，依刑
    法第30條第2項、第59條及證人保護法第14條第1項規定遞減
    輕其刑，且保護法第14條第1項有「減輕或免除其刑」之規
    定，併依刑法第66條規定得減至三分之二等情，量處有期徒
    刑一年八月。就連續幫助販賣第二級毒品部分，依刑法第30
    條第2項及證人保護法第14條第1項規定遞減輕其刑，且保護
    法第14條第1項有「減輕或免除其刑」之規定，併依刑法第
    66條規定得減至三分之二等情，量處有期徒刑一年四月，而
    此部分所量處有期徒刑為一年四月，因其犯罪時間在96年4
    月24日以前，合於中華民國96年罪犯減刑條例第2條第1項第
    3款、第3條第1項第7款減刑之要件，併依法減刑，乃減為有
    期徒刑八月，並定應執行刑為有期徒刑二年。又幫助犯不適
    用責任共同之原則，對正犯所有供犯罪所用或因犯罪所得之
    物，勿庸併為沒收之宣告（最高法院88年臺上字第6234號判
    決參照）。故被告乙○○既屬幫助犯已如前述，就被告丁○○前開販賣第一級、第二級毒品所得，自無庸併為沒收之宣
    告，附此說明。末查，被告乙○○前此未曾受有期徒刑之宣
    告，有臺灣高等法院被告全國前案紀錄表在卷可憑，年輕識
    淺、誤交損友，而犯刑章，於原審及本院審理時，均坦承犯
    行，足認被告犯後確有悔意。本院因認被告犯後態良好，經
    此偵審程序，應已知所警惕，信無再犯之虞，其上開所宣告
    之刑，認以暫不執行為適當，爰依刑法第74條第1項第1款規
    定，併予宣告緩刑四年，緩刑期間並付保護管束，以資兼顧
    ，其期被告乙○○深切體認法院宣告緩刑，在於鼓勵其自新
    ，並啟人生契機，切勿自暴自棄。
丙、無罪部分（即關於被告乙○○被訴於95年7月1日與丁○○共
    同販賣安非他命予徐志偉部分）：
一、公訴意旨另以：被告乙○○與被告丁○○另基於販賣安非他
    命之犯意聯絡，於95年7月1日，經徐志偉以其00-0000000號
    電話撥打被告乙○○與被告丁○○共同持有之0000000000號
    行動電話聯絡後，在徐志偉雲林縣二崙鄉○○村○○路110
    號住處，以5百元價格，販賣安非他命予徐志偉1次，因認被
    告乙○○涉犯毒品危害防制條例第4條第2項共同販賣第二級
    毒品罪嫌。
二、按犯罪事實應依證據認定之，無證據不得認定犯罪事實，不
    能證明被告犯罪者，應諭知無罪之判決，刑事訴訟法第154
    條第2項、第301條第1項分別定有明文。又刑事訴訟法第161
    條第1項規定：檢察官就被告犯罪事實，應負舉證責任，並
    指出證明之方法。因此，檢察官對於起訴之犯罪事實，應負
    提出證據及說服之實質舉證責任。倘其所提出之證據，不足
    為被告有罪之積極證明，或其指出證明之方法，無從說服法
    院以形成被告有罪之心證，基於無罪推定之原則，自應為被
    告無罪判決之諭知，最高法院92年臺上字第128號判例可資
    參照。
三、查被告丁○○雖於原審審理時證稱：其於95年7月4日與被告
    乙○○分手，分手前乙○○還有幫忙接聽購買毒品之電話，
    惟其未能明白指述被告乙○○有無於95年7月1日幫忙接聽徐
    志偉的電話（原審卷第77、78頁），且關於徐志偉監聽譯文
    僅有95年5月28日部分，並未包括95年7月1日部分，無從判
    斷該次交易之聯絡情形（警卷第94、95頁）。況依徐志偉於
    95年7月5日即該次交易4天後所為之警詢筆錄，亦未提及被
    告乙○○（警卷第88-91頁）。
四、綜上所述，公訴人所提出之證據，或其指出證明之方法，未
    能使本院之心證達到確信其為真實之程度，就被告乙○○是
    否涉犯95年7月1日與被告丁○○共同販賣甲基安非他命予徐
    志偉1次之犯行，仍有合理懷疑之存在，揆諸前揭法條及判
    例意旨，就此部分自應為被告乙○○無罪判決之諭知。原審
    審理結果，以此部分不能證明被告乙○○犯罪而為無罪判決
    諭知，本院經核，原判決認事用法為屬適當，檢察官上訴指
    摘，此部分如認係不能證明被告犯罪，但檢察官係以有連續
    犯之關係而起訴，自應不另為無罪諭知云云，此已經最高法
    院發回意旨指明上開意見為不當，是檢察官此部分之上訴為
    無理由，應予駁回。
據上論斷，應依刑事訴訟法第369條第1項前段、第368條、第364
條、第299條第1項前段，毒品危害防制條例第4條第1項、第2項
、第19條第1項，證人保護法第14條第1項，刑法第11條前段、第
2條第1項前段、第30條第2項、第47條第1項、第59條、第64條第
1項、第65條第1項、第66條、第74條第1項第1款、第93條第1項
，修正前刑法第56條、第51條第5款、第65條第2項，中華民國96
年罪犯減刑條例第2條第1項第3款、第3條第1項第7款、第7條，
判決如主文。
本案經檢察官林炎昇到庭執行職務。
中    華    民    國    97    年    8     月    5     日
                  刑事第一庭    審判長法  官  黃崑宗
                                      法  官  夏金郎
                                      法  官  王明宏
以上正本證明與原本無異。
如不服本判決，應於收受本判決後十日內向本院提出上訴書狀。
其未敘述上訴理由者並得於提起上訴後十日內向本院補提理由書
狀（均須按他造當事人之人數附繕本）「切勿逕送上級法院」。
                                      書記官  黃全忠
中    華    民    國    97    年    8     月    5     日
附表一（販賣一級毒品部分）
┌────┬───┬────┬──────┬──────┬───────────┬───────────┐
│編號    │買受人│購買次數│時間        │地點        │交易毒品之種類、價格( │交易毒品之方式        │
│        │      │        │            │            │新臺幣)               │                      │
├────┼───┼────┼──────┼──────┼───────────┼───────────┤
│1       │丙○○│2次     │95年4月9日起│雲林縣西螺鎮│以每次1千元至2千元不等│由丙○○以0000000000號│
│        │      │        │            │吳厝橋附近廟│價格販賣海洛因。      │行動電話撥打丁○○持用│
│        │      │        │            │裡、路邊等處│                      │之0000000000號、093946│
│        │      │        │            │。          │                      │7556號或0000000000號行│
│        │      │        │            │            │                      │動電話，購買海洛因並由│
│        │      │        │            │            │                      │丁○○親自交付海洛因。│
├────┼───┼────┼──────┼──────┼───────────┼───────────┤
│2       │廖偉宏│5次     │自95年起    │在雲林縣西螺│以每包5百元至1千元不等│由廖偉宏以0000000000號│
│        │      │        │            │鎮油車村三山│之價格販賣海洛因。    │行動電話撥打丁○○持用│
│        │      │        │            │國王廟、雲林│                      │之0000000000號行動電話│
│        │      │        │            │縣崙背鄉草湖│                      │購買海洛因，並由丁○○│
│        │      │        │            │村超市前等處│                      │親自交付海洛因。      │
│        │      │        │            │。          │                      │                      │
├────┼───┼────┼──────┼──────┼───────────┼───────────┤
│3       │廖明義│2次     │自95年2月間 │雲林縣莿桐鄉│以每次1千元至2千元不等│由廖明義以0000000000號│
│        │      │        │起至95年5月 │萊爾富超商前│之價格販賣海洛因。    │行動電話撥打丁○○持用│
│        │      │        │24日下午7 時│。          │                      │之0000000000號行動電話│
│        │      │        │止          │            │                      │購買海洛因，並由丁○○│
│        │      │        │            │            │                      │親自交付海洛因。      │
├────┼───┼────┼──────┼──────┼───────────┼───────────┤
│4       │吳進益│2次     │自95年4月起 │在雲林縣二崙│以每次5百元至6百元不等│由吳進益以00-0000000號│
│        │      │        │            │鄉田尾村頂庄│價格販賣海洛因。      │電話撥打丁○○持用之  │
│        │      │        │            │80號吳進益住│                      │0000000000號行動電話，│
│        │      │        │            │處附近、雲林│                      │購買海洛因，並由丁○○│
│        │      │        │            │縣斗南交流道│                      │親自交付海洛因。      │
│        │      │        │            │附近。      │                      │                      │
└────┴───┴────┴──────┴──────┴───────────┴───────────┘
附表二（販賣二級毒品部分）
┌────┬───┬────┬──────┬──────┬───────────┬───────────┐
│編號    │買受人│購買次數│時間        │地點        │交易毒品之種類、價格( │交易毒品之方式        │
│        │      │        │            │            │新臺幣)               │                      │
├────┼───┼────┼──────┼──────┼───────────┼───────────┤
│1       │丙○○│2次     │95年4月9日起│雲林縣西螺鎮│以每次5百元至1千元不等│由丙○○以0000000000號│
│        │      │        │            │吳厝橋附近廟│價格販賣安非他命。    │行動電話撥打丁○○持用│
│        │      │        │            │裡、路邊等處│                      │之0000000000號、093946│
│        │      │        │            │。          │                      │7556號或0000000000號行│
│        │      │        │            │            │                      │動電話，購買安非他命並│
│        │      │        │            │            │                      │由丁○○親自交付安非他│
│        │      │        │            │            │                      │命。                  │
├────┼───┼────┼──────┼──────┼───────────┼───────────┤
│2       │廖俊結│3次     │自95年4月15 │雲林縣二崙鄉│以每次1千元至2千元不等│由廖俊結以0000000000號│
│        │      │        │、16日起至  │定安村路邊。│之價格販賣安非他命。  │行動電話撥打丁○○持用│
│        │      │        │95年5月底   │            │                      │之0000000000號行動電話│
│        │      │        │            │            │                      │購買安非他命，並由薛志│
│        │      │        │            │            │                      │傑親自交付安非他命。  │
│        │      │        │            │            │                      │                      │
├────┼───┼────┼──────┼──────┼───────────┼───────────┤
│3       │歐坤杰│約20次  │94年年底起  │在雲林縣崙背│以每次5百元至2千元不等│由歐坤杰以0000000000號│
│        │      │        │            │鄉圓環附近超│之價格販賣安非他命。  │行動電話撥打丁○○持用│
│        │      │        │            │商前、雲林縣│                      │之0000000000號行動電話│
│        │      │        │            │二崙鄉油車村│                      │購買安非他命，並由薛志│
│        │      │        │            │路邊、雲林縣│                      │傑親自交付甲基安非他命│
│        │      │        │            │西螺鎮吳厝等│                      │。                    │
│        │      │        │            │地。        │                      │                      │
├────┼───┼────┼──────┼──────┼───────────┼───────────┤
│4       │甲○○│7 次    │自95年1月起 │雲林縣二崙鄉│以每次5百元至1千元不等│由甲○○以0000000000號│
│        │      │        │至95年5月25 │百姓公廟。  │價格向丁○○購買安非他│行動電話撥打丁○○持用│
│        │      │        │日止        │            │命。                  │之0000000000號行動電話│
│        │      │        │            │            │                      │購買安非他命，並由薛志│
│        │      │        │            │            │                      │傑親自交付安非他命。  │
├────┼───┼────┼──────┼──────┼───────────┼───────────┤
│5       │徐志偉│2次     │自95年2 月間│雲林縣二崙鄉│以每次5百元代價格販賣 │由徐志偉以00-0000000號│
│        │      │        │某日及95年5 │大同村大同路│安非他命。            │電話撥打丁○○持用之09│
│        │      │        │月間某日    │110 號徐志偉│                      │00000000號行動電話購買│
│        │      │        │            │住處附近某間│                      │安非他命，並由丁○○親│
│        │      │        │            │廟。        │                      │自交付安非他命。      │
├────┼───┼────┼──────┼──────┼───────────┼───────────┤
│6       │李茂樹│2次     │95年6月間   │雲林縣西螺鎮│第1次以8百元販賣安非他│由李茂樹以00-0000000號│
│        │      │        │            │慈愛醫院大門│命，第2次以1千元販賣安│電話撥打丁○○持用之09│
│        │      │        │            │前、雲林縣二│非他命。              │00000000號行動電話，購│
│        │      │        │            │崙鄉油車公墓│                      │買安非他命，並由丁○○│
│        │      │        │            │。          │                      │親自交付安非他命。    │
└────┴───┴────┴──────┴──────┴───────────┴───────────┘
附錄本判決論罪科刑法條：
毒品危害防制條例第4條第1項、第2項：
製造、運輸、販賣第一級毒品者，處死刑或無期徒刑；處無期徒
刑者，得併科新臺幣一千萬元以下罰金。
製造、運輸、販賣第二級毒品者，處無期徒刑或七年以上有期徒
刑，得併科新臺幣七百萬元以下罰金。


司法院資訊處製作；財團法人民間司法改革基金會備份。
